臺灣基隆地方法院刑事判決　
111年度易字第195號
公  訴  人  臺灣基隆地方檢察署檢察官
被      告  甘能豪




指定辯護人  本院公設辯護人  楊大維
上列被告因詐欺案件，經檢察官提起公訴（110年度偵緝字第267
號），被告於本院就被訴事實為有罪之陳述，經檢察官聲請改依
協商程序而為判決，本院合議庭裁定由受命法官獨任進行協商程
序，判決如下：
    主  文
甘能豪犯詐欺取財罪，處有期徒刑柒月。緩刑貳年，並應於民國
一一一年十二月三十一日前履行如附表所示之附記事項。
    事實及理由
一、本件犯罪事實及證據並所犯法條，除下列事項予以補充外，
    其餘均引用檢察官起訴書之記載（詳如附件）：
  ㈠證據補充：被告甘能豪於本院準備程序及協商程序之自白。
  ㈡沒收部分：本件被告之犯罪所得共計新臺幣（下同）55萬元
    ，被告於本院審理前已償還告訴人康鈞瑋1萬元乙節，業據
    告訴人供述明確（見110年度偵緝字第267號卷第64頁），就
    已償還之金額部分，依刑法第38條之1第5項，不予宣告沒收
    或追徵；被告尚有54萬元之犯罪所得未實際償還告訴人，原
    應依刑法第38條之1第1項前段、第3項宣告沒收或追徵其價
    額，茲考量被告與告訴人於本院達成訴訟上調解（見本院卷
    第31頁之調解筆錄），雙方既經調解在案，如有不履行情事
    ，告訴人得依民事程序聲請強制執行，堪認達剝奪犯罪所得
    之修法目的，依刑法第38條之2第2項之規定，認無宣告沒收
    、追徵之必要，實施公訴之檢察官同此見解（見本院卷第10
    7頁），附此敘明。
二、本件經檢察官與被告、辯護人於審判外達成協商之合意且被
    告已認罪，協商合意內容如主文所示，本院核諸上開協商合
    意並無刑事訴訟法第455條之4第1項所列情形，檢察官聲請
    改依協商程序而為判決，本院爰不經言詞辯論，於協商合意
    範圍內為協商判決。
三、應適用之法條：刑事訴訟法第455條之2第1項、第455之4第2
    項、第455條之8、第455條之11第2項、第454條。
四、協商判決原則上不得上訴。但有刑事訴訟法第455條之4第1
    項第1款（法院接受協商程序聲請後，訊問被告並告以所認
    罪名、法定刑及所喪失之權利程序終結前，被告撤銷協商之
    合意或檢察官撤回協商程序之聲請者）；第2款（被告協商
    之意思非出於自由意志者）；第4款（被告所犯之罪非第455
    條之2第1項所定得以聲請協商判決者）；第6款（被告有其
    他較重之裁判上一罪之犯罪事實者）；第7款（法院認應諭
    知免刑或免訴、不受理者）所定情形之一，或協商判決違反
    同條第2項（法院應於協商合意範圍內為判決。法院為協商
    判決所科之刑，以宣告緩刑、2年以下有期徒刑、拘役或罰
    金為限）之規定者，不在此限。
五、本件如有上開例外得上訴情形，又不服本判決者，應於收受
    判決送達後20日內，向本院提出上訴書狀（應敘述具體理由
    並附繕本），上訴於第二審法院。上訴書狀如未敘述理由，
    應於上訴期間屆滿後20日內補提理由書於本院。
六、本案經檢察官陳淑玲提起公訴，由檢察官陳宜愔到庭執行職
    務。
中　　華　　民　　國　　111 　年　　8 　　月　　9 　　日
                  刑事第五庭  法  官      鄭虹眞
以上正本證明與原本無異。
本判決除有刑事訴訟法第455 條之4第1項第1款、第2款、第4 款
、第6款、第7 款所定情形之一，或違反同條第2項規定者外，不
得上訴。
如有前揭除外情形，如不服本判決應於收受送達後20日內向本院
提出上訴書狀，並應敘述具體理由；其未敘述上訴理由者，應於
上訴期間屆滿後20日內向本院補提理由書(均須按他造當事人之
人數附繕本)「切勿逕送上級法院」。
中　　華　　民　　國　　111 　年　　8 　　月　　9 　　日
                              書記官      洪幸如
附表：
附記事項（本院111年度附民移調字第196號調解筆錄)： 一、被告應給付告訴人康鈞瑋新臺幣54萬元。 二、被告應給付自110年1月1日起至清償日止，按年息百分之五計算之利息（以本金54萬元計算利息）。 
附錄本案所犯法條全文：
中華民國刑法第339條
（普通詐欺罪）
意圖為自己或第三人不法之所有，以詐術使人將本人或第三人之
物交付者，處5年以下有期徒刑、拘役或科或併科50萬元以下罰
金。
以前項方法得財產上不法之利益或使第三人得之者，亦同。
前二項之未遂犯罰之。
附件：
臺灣基隆地方檢察署檢察官起訴書
                                    110年度偵緝字第267號
　　被　　　告　甘能豪　
上列被告因詐欺案件，業經偵查終結，認應提起公訴，茲將犯罪
事實及證據並所犯法條分敘如下：
        犯罪事實
一、甘能豪明知無為康鈞瑋投資股票之真意，竟於民國109年6月
    至7月間，以通訊軟體Line向康鈞瑋偽稱：伊對於股票有研
    究，可協助康鈞瑋投資，盈餘全歸康鈞瑋，損失則由伊負責
    等語，致康鈞瑋陷於錯誤，因而於如附表所示之時間，匯款
    如附表所示之金額，共計新臺幣（下同）55萬元至甘能豪所
    有國泰世華商業銀行000-000000000000號帳戶。嗣因康鈞瑋
    多次詢問獲利結果，並要求甘能豪返還上開款項，甘能豪均
    藉故推託，康鈞瑋始悉受騙。
二、案經康鈞瑋告訴偵辦。
        證據並所犯法條
一、證據清單及待證事實：
編號 證據名稱 待證事實 1 被告甘能豪於偵訊時之供述 證明被告有向告訴人康鈞瑋表示可為其投資股票，並於如附表所示之時間，收受如附表所示之金額，嗣後未經告訴人之同意，竟將其中30萬元之款項交付予真實姓名年籍不詳之人，以操作虛擬貨幣，但無法提供下單紀錄及購買虛擬貨幣相關交易紀錄之事實。 2 證人即告訴人康鈞瑋於偵訊時之指訴及具結之證述 證明被告有向告訴人表示可為其投資股票，且盈餘全歸告訴人，致告訴人陷於錯誤，因而於如附表所示之時間，匯款如附表所示之金額，共計55萬元至甘能豪所有國泰世華商業銀行000-000000000000號帳戶，惟被告均未出示下單紀錄及給付獲利，嗣後告訴人要求被告返還上開款項均未果之事實。 3 被告與告訴人間之Line對話紀錄擷圖 證明被告多次傳送股票下單擷圖予告訴人，藉此取信告訴人，致告訴人陷於錯誤，因而匯款之事實。 4 被告與告訴人間之Line對話紀錄（見他卷第89頁）、被告所提供之交易紀錄擷圖（見他卷第39頁）及臺灣土地銀行帳號000-000000000000號帳戶客戶存款往來一覽表 證明被告向告訴人佯稱欲將告訴人投資款項轉匯至友人「股票神人阿姨」所申辦臺灣土地銀行帳號000-000000000000號帳戶，然該帳戶實為被告所申辦之事實。 5 國泰世華商業銀行存匯作業管理部110年12月29日國世存匯作業字第1100213647號暨帳號000-000000000000號帳戶歷史交易明細及告訴人提供之交易明細擷圖 證明告訴人有於如附表所示之時間匯款如附表所示之金額至被告所有國泰世華商業銀行000-000000000000號帳戶之事實。 6 臺灣土地銀行帳號000-000000000000號帳戶客戶存款往來一覽表 證明臺灣土地銀行帳號000-000000000000號帳戶為被告所申辦之事實。 
二、核被告甘能豪所為，係犯刑法第339條第1項之詐欺取財罪嫌
    。另關於被告本案犯罪所得，倘於裁判前未能實際合法發還
    被害人，併請依刑法第38條之1第1項前段規定宣告沒收，或
    依同條第3項規定於全部或一部不能沒收或不宜執行沒收時
    ，追徵其價額。
三、依刑事訴訟法第251條第1項提起公訴。
    此　致
臺灣基隆地方法院
中　　華　　民　　國　 111　　年　　3 　　月　 　25　 日
                              檢  察  官  陳淑玲
中　　華　　民　　國 　111　　年  　4     月    8    日
                              書  記  官  周浚瑋 
附表：
編號 匯款時間 匯款金額 （新臺幣） 1 109年8月15日晚間9時28分許 1萬元 2 109年8月18日晚間10時46分許 5萬元 3 109年9月10日 5萬元 4 109年9月14日下午3時5分許 5萬元 5 109年9月16日下午2時42分許 1萬元 6 109年9月21日凌晨2時58分許 1、5萬元 2、3萬元 7 109年10月2日凌晨0時10分許 1、5萬元 2、5萬元 8 109年10月7日凌晨1時10分許 3萬元 9 1、109年10月9日 晚間11時55分許 2、109年10月9日晚間11時57分許 1、5萬元 2、2萬元 10 109年12月6日凌晨1時31分許 1、5萬元 2、5萬元